臺灣高雄地方法院民事裁定
111年度消債聲免字第27號
聲　請　人　蘇珮瑜00000000000000
　　　　　　　　　　00000000000000000000000000000000000
00000000000000000000000000000000000000000000000000
相　對　人　
即債權人　　中國信託商業銀行股份有限公司
　　　　　　　　　　000000000000000000000000000000000000
00000000000000000000000000000000000000000000000000000
法定代理人　利明献　00000000
　　　　　　　　　　000000000000000000000000
　　　　　　　　　　00000000000000000000000000000000000
相　對　人　
即債權人　　花旗(台灣)商業銀行股份有限公司
　　　　　　　　　　000000000000000000000000000000000000
00000000000000000000000000000000000000000000000000000
法定代理人　莫兆鴻　00000000
代　理　人　陳正欽　00000000000000000000000000000000000
相　對　人　
即債權人　　永豐商業銀行股份有限公司
　　　　　　　　　　000000000000000000000000000000000000
法定代理人　陳嘉賢　00000000
代　理　人　呂亮毅　00000000000000000000000000000000000
相　對　人　
即債權人　　滙豐（台灣）商業銀行股份有限公司
　　　　　　　　　　000000000000000000000000000000000
法定代理人　陳紹宗　00000000
　　　　　　　　　　000000000000000000000000
　　　　　　　　　　　寄南港郵局第2260號信箱　　　　　　
相　對　人　
即債權人　　臺灣中小企業銀行股份有限公司
　　　　　　　　　　000000000000000000000000000000000000
法定代理人　林謙浩　00000000
代　理　人　余杰叡　00000000000000000000000000000000000
相　對　人　
即債權人　　台北富邦商業銀行股份有限公司
　　　　　　　　　　000000000000000000000000000000000000
法定代理人　程耀輝　00000000
　　　　　　　　　　000000000000000000000000
　　　　　　　　　　00000000000000000000000000000000000
相　對　人　
即債權人　　萬榮行銷股份有限公司
　　　　　　　　　　00000000000000000000000000000000000
法定代理人　呂豫文　00000000
　　　　　　　　　　000000000000000000000000
　　　　　　　　　　00000000
相　對　人　
即債權人　　富邦資產管理股份有限公司
　　　　　　　　　　00000000000000000000000000000000000
法定代理人　洪主民　00000000
　　　　　　　　　　000000000000000000000000
　　　　　　　　　　00000000
相　對　人　
即債權人　　良京實業股份有限公司
　　　　　　　　　　000000000000000000000000000000000000
法定代理人　平川秀一郎
　　　　　　　　　　00000000
　　　　　　　　　　000000000000000000000000
　　　　　　　　　　00000000
相　對　人　
即債權人　　新光行銷股份有限公司
　　　　　　　　　　00000000000000000000000000000000000
法定代理人　李明新　00000000
代　理　人　鄭穎聰　00000000
相　對　人　
即債權人　　元大國際資產管理股份有限公司
　　　　　　　　　　000000000000000000000000000000000000
法定代理人　宋耀明　00000000
代 理 人　李子元　00000000
相　對　人　
即債權人　　板信資產管理股份有限公司
　　　　　　　　　　000000000000000000000000000000000000
法定代理人　郭道明　00000000
代 理 人 陳羿霖00000000000000000000000000000000000
相　對　人　
即債權人　　元誠國際資產管理股份有限公司
　　　　　　　　　　000000000000000000000000000000000000
法定代理人　王如玉　00000000
上列聲請人即債務人因消費者債務清理事件聲請免責，本院裁定
如下：
    主  文
聲請人蘇珮瑜應予免責。
    理  由
一、聲請意旨略以：聲請人前於民國109年4月22日向本院聲請清
    算，經本院以109年度消債清字第124號裁定自109年11月17
    日下午4時起開始清算程序，普通債權人於清算程序中受分
    配總額合計為新台幣（下同）42279元，本院於110年8月19
    日以110年度消債職聲免字第94號裁定不免責確定；其後聲
    請人依本院109年度司執消債清字第197號債權表所列債權比
    率還款（如附表所示），還款金額合計12500元，爰依消費
    者債務清理條例（下稱消債條例）第133條、第141條之規定
    ，聲請免責等語。
二、按債務人因消債條例第133條之情形，受不免責之裁定確定
    後，繼續清償達該條規定之數額，且各普通債權人受償額均
    達其應受分配額時，得聲請法院裁定免責。
三、本院之判斷
  ㈠查聲請人前於109年4月22日向本院聲請清算，經本院以109年
    度消債清字第124號裁定自109年11月17日下午4時起開始清
    算程序，復經本院以109年度司執消債清字第197號裁定清算
    程序終結確定，普通債權人受分配總額為42279元，而經本
    院於110年8月19日以110年度消債職聲免字第94號裁定不免
    責確定等情，經本院依職權調取前開案卷核閱屬實，此部分
    事實，應堪以認定。
  ㈡本院前開裁定（110年度消債職聲免字第94號）認聲請人構成
    消債條例第133條事由而裁定不免責，並指明聲請人於聲請
    清算前2年間可處分所得總額扣除最低生活費用總額後之餘
    額為165648元，普通債權人於清算程序中受分配總額為4227
    9元等情，有前開裁定、債權表、分配表在卷可參。又本院
    裁定不免責後，聲請人還款數額，亦有轉帳證明、債權人陳
    報狀附卷可參（見院卷第19-44頁、第59-75頁、第79-80頁
    ）。基上，本院依前開證據資料，核算各債權人受償債權數
    額如附表所示，堪認聲請人清償之數額已達消債條例第141
    條第1項所定數額，自應予以免責。
　㈢債權人良京實業股份有限公司稱：債務人不免責確定後，不
    到半年即償還至少123369元，顯有隱匿或向他人借貸以還款
    之虞云云。查債務人自聲請清算時起迄今，均於炒飯店任職
    ，每月收入21,000元至23,000元扣除必要支出，尚有餘額，
    可見，債務人尚有能力負擔附表所示金額，債權人復未提出
    債務人有隱匿或再次負擔新債務藉以脫免就債務之情形，空
    言指摘，尚無足採。
四、據上論結，聲請人之聲請為有理由，依消債條例第133條、
    第141條第1項，爰裁定如主文。
中　　華　　民　　國　　111 　年　　6 　　月　　23　　日
              　　民事庭　　法　　　官　賴寶合
上為正本係照原本作成
如不服本裁定，應於裁定送達後10日內，以書狀向本院提出抗告
，並繳納抗告費新臺幣1千元
中　　華　　民　　國　　111 　年　　6 　　月　　23　　日
  　                        書記官　胡美儀